臺灣臺中地方法院刑事判決　　　　　　　　　　　　九十三年度訴字第三一六六號
　　公　訴　人　臺灣臺中地方法院檢察署檢察官
　　被　　　告　甲○○
右列被告因毒品危害防制條例案件，經檢察官提起公訴（九十三年度毒偵字第五０三
三號），經本院合議庭裁定由受命法官獨任進行簡式審判程序，判決如左：
    主  文
甲○○連續施用第一級毒品，累犯，處有期徒刑拾月；扣案之注射針筒壹支沒收。
    犯罪事實
一、甲○○曾於民國八十五年間，因違反麻醉藥品管理條例案件，經臺灣士林地方法
    院以八十五年度訴字第一一０一號判決判處有期徒刑六月、五年四月，定應執行
    刑五年八月，經提起上訴後，由臺灣高等法院以八十六年度上訴字第四五０九號
    判決駁回上訴確定。其入監執行後，於八十八年七月一日縮短刑期假釋出監，原
    應至九十一年四月二十二日假釋期滿，詎甲○○於假釋期間又因施用毒品案件，
    經本院以八十九年度毒聲字第一０七二號裁定送觀察、勒戒後，因經評定有繼續
    施用毒品之傾向，乃依本院八十九年度毒聲字第一六四七號裁定令入戒治處所施
    以強制戒治，嗣強制戒治屆滿三月，其成效經評定為合格，無繼續戒治之必要，
    由本院以八十九年度毒聲字第四四九０號裁定停止戒治，所餘戒治期間，付保護
    管束，俟於九十年三月九日保護管束期間屆滿，經臺灣臺中地方法院檢察署檢察
    官於九十年五月二日，以九十年度戒毒偵字第二一九號為不起訴處分確定。而前
    開假釋即因其施用毒品而遭撤銷，復於八十九年八月五日入監執行殘刑二年九月
    又二十一日，於九十二年二月二十六日始因縮短刑期而執行完畢。詎甲○○仍不
    知戒絕，於強制戒治執行完畢釋放後五年內，復基於施用第一級毒品海洛因之概
    括犯意，自九十三年九月底某日起，至同年十一月二十三日中午十二時止，在其
    位於臺中市○區○○○路四段九六之三號住處及停放於臺中縣太平市○○路上某
    停車場之車內，將海洛因摻水稀釋後再以注射針筒注入體內之方式，約每隔四、
    五日施用一次，連續施用第一級毒品海洛因多次。嗣於九十三年十一月二十五日
    下午六時四十分許，為警在其上址住處查獲，並扣得其所有用以施打海洛因使用
    之注射針筒一支。
二、案經臺中市警察局第二分局報告臺灣臺中地方法院檢察署檢察官偵查起訴。
    理  由
一、右揭犯罪事實，業據被告甲○○於警詢、偵查中及本院審理時供承不諱，而被告
    為警查獲時所採尿液送檢驗結果確呈嗎啡陽性反應（按海洛因施用後，經水解以
    嗎啡之型態被檢驗出。），此有詮昕科技股份有限公司出具之濫用藥物尿液檢驗
    報告書一紙附卷可稽，足見被告自白與事實相符。又被告前因施用毒品案件，經
    本院以八十九年度毒聲字第一０七二號裁定送觀察、勒戒後，因經評定有繼續施
    用毒品之傾向，乃依本院八十九年度毒聲字第一六四七號裁定令入戒治處所施以
    強制戒治，嗣強制戒治屆滿三月，其成效經評定為合格，無繼續戒治之必要，由
    本院以八十九年度毒聲字第四四九０號裁定停止戒治，所餘戒治期間，付保護管
    束，俟於九十年三月九日保護管束期間屆滿，經臺灣臺中地方法院檢察署檢察官
    於九十年五月二日，以九十年度戒毒偵字第二一九號為不起訴處分確定，此有臺
    灣高等法院被告全國前案紀錄表、臺灣臺中地方法院檢察署刑案資料查註紀錄表
    及起訴書等件附卷可佐。是本件被告於強制戒治執行完畢釋放後五年內再犯施用
    毒品罪，事證已臻明確，被告連續施用第一級毒品犯行洵堪認定，應依法論科。
二、核被告所為，係犯毒品危害防制條例第十條第一項施用第一級毒品罪，其施用第
    一級毒品海洛因而非法持有海洛因之低度行為，為施用之高度行為所吸收，不另
    論罪。又被告先後多次施用海洛因毒品之行為，時間緊接，所犯罪名相同，顯係
    基於概括犯意反覆為之，為連續犯，爰依刑法第五十六條之規定論以一罪，並加
    重其刑。再被告曾於八十五年間，因違反麻醉藥品管理條例案件，經臺灣士林地
    方法院以八十五年度訴字第一一０一號判決判處有期徒刑六月、五年四月，定應
    執行刑五年八月，經提起上訴後，由臺灣高等法院以八十六年度上訴字第四五０
    九號判決駁回上訴確定。其入監執行後，於八十八年七月一日縮短刑期假釋出監
    ，原應至九十一年四月二十二日假釋期滿，惟假釋期間其因施用毒品而遭撤銷假
    釋，復於八十九年八月五日入監執行殘刑二年九月又二十一日，於九十二年二月
    二十六日始因縮短刑期而執行完畢，其於五年以內再犯本件有期徒刑以上之罪，
    為累犯，應依刑法第四十七條規定加重其刑，並遞加重之。再毒品危害防制條例
    已於九十二年七月九日修正公佈，並於九十三年一月九日施行，被告犯罪時間均
    在該條例修正施行之後，自應適用修正後之毒品危害防制條例規定處理，附此敘
    明。爰審酌被告經觀察勒戒及強制戒治之處遇措施後，猶未能深切體認毒品危害
    己身之鉅，及早謀求脫離毒害之道，反而於出所後伺機再犯，未見有何收斂、警
    惕之意，足徵被告依賴毒品至深，自有使其接受相當時期監禁以敦化性情之必要
    ，惟念及被告於法院審理時尚能坦承犯行，且施用毒品固戕害個人健康至深，然
    就他人權益之侵害仍屬有限，及其犯罪目的、手段、智識程度等一切情狀，量處
    如主文所示之刑，以示懲儆。扣案之注射針筒一支，係被告供施用毒品海洛因所
    用之物，且為被告所有，業經其供明在卷，應依刑法第三十八條第一項第二款之
    規定宣告沒收。
三、另被告為警查獲時所採集之尿液，經送鑑驗結果，除呈嗎啡陽性反應外，尚呈安
    非他命及甲基安非他命陽性反應，有詮昕科技股份有限公司出具之濫用藥物尿液
    檢驗報告書一紙附卷足參，被告施用第二級毒品之犯行，未據起訴，且與本案無
    裁判上或實質上之一罪關係，應由檢察官就該部分犯行另行偵辦，附此敘明。
據上論斷，應依刑事訴訟法第二百七十三條之一第一項、第二百九十九條第一項前段
，毒品危害防制條例第十條第一項、第二十三條第二項，刑法第十一條前段、第五十
六條、第四十七條、第三十八條第一項第二款，判決如主文。
中      華      民      國    九十四    年      一      月     十二     日
                                臺灣臺中地方法院刑事第十三庭
                                    法  官  許  月  馨
右正本證明與原本無異。
如不服本判決，應於送達後十日內向本院提出上訴狀（須附繕本），上訴於臺灣高等
法院臺中分院。
                                    書記官
中      華      民      國    九十四    年      一      月     十二     日
附錄所犯法條：
毒品危害防制條例
第十條第一項：施用第一級毒品者，處六月以上五年以下有期徒刑。
